# 请教陈版，证券结算公司代扣分红个税现金流量项目

提问人：cjzhangyong 时间：2015-10-19 10:03:38
二、上市公司派发股息红利时，对个人持股 1 年以内（含 1 年）的，上市公司暂不扣缴个人所得税；待个人转让股票时，证券登记结算公司根据其持股期 限计算应纳税额，由证券公司等股份托管机构从个人资金账户中扣收并划付证券登记结算公司，证券登记结算公司应于次月 5 个工作日内划付上市公司，上市公司在 收到税款当月的法定申报期内向主管税务机关申报缴纳。 公司收到证券结算公司的分红个税计入什么项目，公司向税务申报纳税的个税计入什么项目，我见到有些企业披露计入支付其他与收到其他经营活动有关

回答人：chenyiwei
这类现金流量属于代收代付，如你所述可以作为收到／支付的其他与经营活动有关的现金。前提是上市公司将全部缴存给登记公司的现金股利列入“分配利润、股利和偿付利息支付的现金”。